臺灣高等法院花蓮分院刑事裁定　　　　　　九十三年度抗字第六四號
　　抗　告　人
　　即　受刑人　 甲○○
右抗告人因聲明異議案件，不服臺灣花蓮地方法院九十三年十月二十六日九十三年度
聲字第五０四號裁定，本院裁定如左：
      主      文
抗告駁回。
      理      由
一、抗告意旨略以：保安處分執行法第七十四條之二規定保護管束之人應遵守注意事
    項，同法七十四條之三明定違反前條各款之情形「情節重大者」檢察官始得撤銷
    假釋，抗告人雖經臺灣基隆地方法院以九十一年度毒聲更(一)字第一０號裁定認定
    涉犯施用第一級毒品，惟抗告人長期罹患精神分裂症、下背痛等疾病，自九十一
    年七月八日至九十三年十月八日止，有八次採尿送驗，均無毒品陽性反應，則本
    次初犯，是否符合保安處分執行法第七十四條之三「情節重大」，即值推敲；再
    者，本件抗告人已就前述觀察勒戒部分，業已聲請重新審理，且抗告人具狀控告
    胞姐釋見煜（俗名陳照美）私自拘禁抗告人長達一年五月，造成聲請人違反保安
    處分執行法第六十九條、第七十四條之二規定，其已向台灣基隆地方法院檢察署
    提出告訴等語。
二、經查：抗告人於假釋期間，更犯施用第一級毒品罪，經台灣基隆地方法院於九十
    一年十二月二十七日以九十一年度毒聲更(一)字第十號裁定，令抗告人入勒戒處所
    觀察勒戒，經提起抗告後，經台灣高等法院於九十二年二月二十六日駁回抗告確
    定，此有台灣高等法院被告全國前案紀錄表一份在卷可按，而抗告人再對上開裁
    定重新審理及停止執行，業經裁定駁回，亦有台灣基隆地方法院九十三年度毒聲
    字第三八五號刑事裁定書一份在卷可參，是以，抗告人於假釋期間九十一年七月
    一日十二時許採尿送驗前二十四小時內某時，施用第一級毒品之事實已堪認定，
    即屬符合保安處分執行法第七十四條之二、之三之情形，法務部於九十二年六月
    二十六日以法矯字第０九二００二二六一０號核准撤銷抗告人假釋一案，則該署
    依刑事訴訟法第四百五十七條第一項前段之規定執行原判決之殘餘刑期之事實，
    有該署九十三年度執更緝字第二九號卷、臺灣基隆地方法院檢察署觀護人室案件
    進行報告書一份在卷查核無訛，則檢察官之執行命令，於法即無不合，另抗告人
    所陳控告釋見煜（陳照美）私行拘禁一事，非本件撤銷假釋之因，有前法務部函
    在卷可參，再本件聲明異議狀並未載明聲請「停止執行」，原審自無從審酌，是
    以，原審駁回抗告人之聲請，經核即無不當，抗告人仍執此指摘原裁定，即無理
    由，應予駁回。
三、據上論斷，依刑事訴訟法第四百八十六條裁定如主文。
中      華      民      國      九十三      年    十一    月   二十九   日
                                    審判長法官  謝  志  揚
                                          法官  莊  謙  崇
                                          法官  陳  淑  媛
右正本證明與原本無異。
如不服本裁定應於裁定送達後五日內向本院提出抗告狀。
                                        書記官  邱  廣  譽
中      華      民      國      九十三      年    十二    月     一     日
